# 请教陈版，处置子公司或有对价公允价值变动处理

提问人：江天Justin 时间：2020-05-08 20:33:03
陈老师您好：
想咨询的问题是，集团处置子公司出表，涉及部分或有对价，这部分或有对价后续公允价值变动，是计入投资收益，还是公允价值变动损益？处置子公司的或有对价变动，适用 12 个月的要求吗？
谢谢老师，祝老师生活愉快

回答人：chenyiwei
该项或有对价的会计处理，也是作为以公允价值计量且其变动计入损益的金融资产或金融负债处理，其公允价值变动的损益影响列入公允价值变动损益，后续结算时将累计的公允价值变动损益转入投资收益。对此一般不适用非同一控制下企业合并中的 12 个月“计量期”要求。

回答人：chenyiwei
回复 2 楼批注：实务中仍然是可以结转的，如此前所述，这样做可以使得投资收益的反映更为完整，合理区分已实现和未实现损益。